【裁判字號】    88,訴,1458
【裁判日期】    890125
【裁判案由】    偽造貨幣等
【裁判全文】
臺灣桃園地方法院刑事判決                        八十八年度訴字第一四五八號
    公  訴  人  臺灣桃園地方法院檢察署檢察官
    被      告  己○○
    指定辯護人  本院公設辯護人丙○○
右列被告因偽造貨幣等案件，經檢察官提起公訴（八十八年度偵字第一四九四一號）
，本院判決如左：
    主      文
己○○連續攜帶兇器竊盜，累犯，處有期徒刑貳年，扣案萬能鑰匙伍支沒收。
被訴意圖供行使之用而收集偽造紙幣部分無罪。
    事      實
一、己○○曾因竊盜、違反麻醉藥品管理條例案件，於民國八十四年六月二十九日經
    本院判處有期徒刑八月、四月，應執行有期徒刑十月，並經台灣高等法院於八十
    四年十月三日駁回其上訴確定。嗣執行中於八十五年十一月二十二日假釋出獄，
    迄同年十二月十日期滿，假釋未經撤銷，所處徒刑視為執行完畢。尚不知悔改，
    復基於意圖為自己不法所有之概括犯意，均持用其所有，以鐵條打造，前端略呈
    尖圓扁狀，可用以刺或劃傷人之身體，加害人之生命，客觀上具有危險性，可為
    兇器之萬能鑰匙五支，先後於：
  （一）八十八年九月一日上午七時許，在桃園縣八德市○○路○段三二五巷一號前
        竊取庚○○所有，ＵＪ－一七九九號，中華牌一九九四年份一０六一ＣＣ，
        約值新台幣（下同）十六萬元之白色廂型車一輛。
  （二）八十八年九月十四日上午七時許，在桃園縣桃園市○○○街八四號前，竊取
        李江泉所有而交乙○○使用，Ｌ四－四六八一號，中華牌一九九六年份一九
        九七ＣＣ，仍值十五萬元之藍色廂型車一輛。
  （三）八十八年九月二十三日下午一時許，在桃園縣桃園市○○路三二二號旁，竊
        取「太千五金有限公司」所有惟交由戊○○使用，Ｖ四－一五二六號，中華
        牌一九九七年份一九九七ＣＣ，值二十萬元之藍色自小貨車一輛。
  （四）八十八年九月二十四日上午十一時，在桃園市○○路一四九六巷十五號前，
        竊取黃清漢所有惟係由丁○○使用，ＡＦ－０三三六號，中華牌一九九二年
        份七九六ＣＣ，尚值五萬元之紅色廂型車一輛暨置於車上之吸塵器一台、洗
        地機一台、清潔劑三瓶、大剪刀一支、水管一條、拔釘器一支及丁○○之駕
        駛執照一枚。
    得手後，均將車充為平日代步之用。嗣八十八年九月二十六日上午（公訴人誤載
    為晚上）十一時二十分許，己○○駕駛Ｌ四－四六八一號廂型車行經桃園縣桃園
    市○○街「啟智學校」旁為警查獲，當場在車上扣得其所有供竊車所用之萬能鑰
    匙五支及竊得之吸塵器一台、洗地機一台、清潔劑三瓶、大剪刀一支、水管一條
    、拔釘器一支。同日中午十二時三十分，己○○並帶警前去桃園縣八德市○○街
    六五巷十五之一號二樓其住處，起獲竊得之丁○○駕駛執照一枚。另又帶警陸續
    於是日下午三時許、四時許，分別在桃園市○○街「中華保齡球館」前之停車場
    、桃園縣八德市○○路五０二巷內，各起出竊得之ＡＦ－０三三六號廂型車及Ｖ
    四－一五二六號自小貨車。
二、案經被害人戊○○告訴暨桃園縣警察局桃園分局報請台灣桃園地方法院檢察署檢
    察官偵查起訴。
    理      由
壹、有罪部分：
一、右揭事實，業據被告己○○於警訊、偵查及本院調查、審理時，供承不諱，並經
    證人即告訴人戊○○之兄劉永池於警訊，告訴人戊○○及被害人丁○○、庚○○
    於警訊暨本院調查時，被害人乙○○於警訊及本院審理時，各證述或指述甚詳，
    且有如事實欄所載之物扣案及車輛竊盜、車牌失竊資料個別查詢報表－查詢認可
    資料、贓物領據各四紙在卷可憑。次查，扣案之萬能鑰匙五支，係以鐵條打造而
    成，前端略呈尖圓扁狀，此經本院當庭勘驗確認無訛並載明筆錄可憑。材質既為
    鐵製，極為堅硬，且前端又經敲打呈尖圓扁狀，宛如刀尖及刃，持之顯足以劃破
    或刺穿人之身體表皮組織，對人之生命、身體安全當然構成威脅，自屬兇器。再
    查，被告於警訊、偵查（見偵卷第九頁、第四三頁、第六一頁反面）及本院調查
    、審理時，均承明僅持用扣案之萬能鑰匙竊取汽車等語，其此部分供述前後一致
    不移，已堪採信，況行竊貴在神速，當然力求輕裝迅捷，茲僅持用萬能鑰匙即可
    輕易開啟車門及發動引擎達成竊車之目的，要無於行竊之際，拖泥帶水，增添麻
    煩及不便，另又攜同美工刀、瑞士刀、活動扳手、鉗子，甚或斧頭等，如此龐雜
    、笨重且毫無用處之工具之理由及必要，準此，顯難認被告於行竊時尚有攜同該
    等工具。其於警訊供稱扣案之美工刀、瑞士刀、活動扳手、鉗子、斧頭等均係其
    用來偷竊汽車的工具云云（見偵卷第八頁反面），殊違常情，非可採信。綜述，
    本件事證已明，被告犯行洵堪認定，應依法論科。
二、核被告所為，係犯刑法第三百二十一條第一項第三款之攜帶兇器竊盜罪。其竊得
    吸塵器一台、洗地機一台、清潔劑三瓶、大剪刀一支、水管一條、拔釘器一支及
    丁○○之駕駛執照一枚此部分犯行，雖未據起訴，惟此與公訴人已起訴且經本院
    論罪之竊取ＡＦ－０三三六號廂型車該次犯行，屬單純一罪之單一事實關係，為
    起訴效力所及，本院自得併予審判。其先後四次犯行，時間緊接，構成要件相同
    ，顯係基於概括犯意反覆為之，應依連續犯之規定，以一罪論並依法加重其刑。
    其曾有如事實欄所載之犯罪科刑執行情形，有本院被告全國前案紀錄表一份存卷
    可參。其受有期徒刑執行完畢後，於五年內再犯有期徒刑以上之本罪，為累犯，
    應依法加重其刑，並應依法遞加重之。爰審酌被告犯罪動機、目的、手段、行竊
    次數、竊取財物之種類及價值，已曾因竊行受罪刑之科處執行，尚不知所警惕，
    謹守本份，詎一仍舊貫，復萌貪圖非分之念，甚且，於短短時間之內即連續行竊
    四次，足徵其惡性甚重及犯後態度等一切情狀，量處如主文所示之刑。
三、扣案萬能鑰匙五支屬被告所有之情，業據其承明在卷，為供犯罪所用之物，爰依
    刑法第三十八條第一項第二款規定，宣告沒收。至其餘扣案之美工刀、瑞士刀、
    活動扳手、鉗子、斧頭、起子等，非屬行竊所用之工具，已如前述，又非違禁物
    ，自不得宣告沒收，末此敘明。
貳、無罪部分：
一、公訴意旨略以：被告己○○意圖供行使之用，於八十八年九月十九日，在桃園縣
    桃園市遠東百貨公司附近，向綽號賴達男子，取得偽造之新台幣一千元鈔票五張
    ，藏置八德市○○街六五巷十五之一號二樓住處，因認被告此部分係涉犯刑法第
    一百九十六條第一項後段之意圖供行使之用而收集偽造紙幣罪嫌云云。
二、訊據被告己○○，固坦承於前開時、地，收受「賴達」交付之偽鈔五張等情不諱
    ，惟堅詞否此部分犯行，辯稱其僅係受託保管，並無使用之意思等語。查公訴人
    之認被告涉犯此嫌，無非以經勘驗結果，扣案之偽鈔部分破裂處特別以透明膠布
    密合黏貼，因之，若非意在供行使之用，豈有費心黏貼部分破裂處等情為據。惟
    查，該偽鈔既係由綽號「賴達」之男子交付被告持有，則破裂處即難遽認必係被
    告收受之後再行黏貼，是以單據此情尚不足以憑認被告於收受之際果有行使之意
    ，況倘被告確有意持之使用，亦理應隨身攜行以俟機而為，然偽鈔係在被告住處
  之置物箱內起出，此據證人即查獲被告之警員甲○○於本院調查時述明，顯見被
    告並未隨身攜同偽鈔，由是，則何能謂其必有行使之意？此外，復查無其他積極
    證據，可證明被告有如公訴人所指此部分犯行，自應為無罪之諭知
據上論斷，應依刑事訴訟法第二百九十九條第一項前段、第三百零一條第一項，刑法
第五十六條、第三百二十一條第一項第三款、第四十七條、第三十八條第一項第二款
，判決如主文。
本案經檢察官呂增達到庭執行職務。
中      華      民      國    八十九    年      一      月    二十五    日
                              臺灣桃園地方法院刑事第三庭
                                  法  官  蔡榮澤
右正本證明與原本無異。
如不服本判決，應於判決送達後十日內向本院提出上訴狀( 應附繕本 )，上訴於
臺灣高等法院。
                                    書記官   劉德壽
中        華        民        國   八十九   年   二   月    三    日
附論罪科刑依據之法條：
刑法第三百二十一條第一項。


司法院資訊處製作；財團法人民間司法改革基金會備份。
